---
title: "Test de la distrubution Tweedie sur les données SEA du test de sollicitation DPA de Juin 2025"
author: "OG"
format: 
  html:
    embed-resources: true
    toc: true
date: last-modified
lang: fr
code-fold: true
number-sections: true
editor: visual
fig-width: 8
fig-asp: .62
fig-align: left
execute:
  eval: true
  cache: false
  warning: false
  echo: false
  include: false
theme: flatly
---

```{r}
#| label: setup
#| cache: true
#| message: false
#| warning: false
library(dplyr)
library(glue)
library(lubridate)
```

```{r}
#| label: data

```

## Objectif

> Tester la distribution Tweedie pour l'inférence sur les données SEA : vérification de
> l'effet réel, fit du modèle et évaluation de l'incertitude sur les effets

## Référence

### Distribution Tweedie

-   <https://cran.r-project.org/web/packages/GlmSimulatoR/vignettes/tweedie_distribution.html>

-   <https://en.wikipedia.org/wiki/Tweedie_distribution>

## Visualisation des données

> Données de l'essai de sollicitation des DPA sur 2 groupes : Nocopi = 1333 et Nocopi =
> 1222 depuis le 16 juin 2025.
>
> Voir [essai_reduc_sollicitation_DPA_juin2025_phase2_2.qmd](essai_reduc_sollicitation_DPA_juin2025_phase2_2.qmd)

```{r}
#| label: load_data
d = readr::read_rds("data/data_soll_dpa.rds")
```